【裁判字號】    91,交聲,1753
【裁判日期】    920331
【裁判案由】    交管條例聲異
【裁判全文】
臺灣板橋地方法院交通事件裁定                  九十一年度交聲字第一七五三號
    原處分機關  交通部公路總局臺北區監理所
    異  議  人  甲○○
右列受處分人因違反道路交通管理處罰條例案件，對於交通部公路總局台北區監理所
九十一年八月一日所為之處分（原處分案號：北監五字第裁四０－Ｚ0000000
0號），聲明異議，本院裁定如左：
    主  文
原處分關於甲○○超速行駛部分撤銷，該部分不罰。
甲○○汽車駕駛人，不依規定期限，參加駕駛執照審驗，處罰鍰銀圓壹佰元。
    理  由
一、按「職業汽車駕駛人，不依規定期限，參加駕駛執照審驗者，處一百元以上二百
    元以下罰鍰；逾期一年以上者，逕行註銷其駕駛執照」、「汽車行駛於高速公路
    或設站管制之道路，而不遵管制之規定者，處汽車駕駛人新臺幣三千元以上六千
    元以下罰鍰」。道路交通管理處罰條例第二十六條、第三十三條第一項分別有明
    文規定。
二、原處分機關係以：內政部警政署國道公路警察局第六警察隊執勤員警，於民國九
    十一年六月十日十三時十五分，在國道三號北向三十六公里處，查獲異議人即受
    處分人甲○○駕駛ＢＨ－０二七號自用一般大貨車，因「(一)、行速九十三公里限
    速八十公里超速十三公里（雷測）；(二)、職業駕照未依規定檢驗（九十一年十二
    月十七日）」違規，遂以公警局交字第Ｚ00000000號通知單當場舉發之
    並代保管駕照正本乙枚。爰依道路交通管理處罰條例第二十六條、第三十三條，
    裁決罰鍰新臺幣三千三百元，並依同條例第六十三條第一項記違規點數一點。
三、本件異議人甲○○辯稱：伊為警查獲當時車上所安裝的行車紀錄器紀錄其車速為
    八十公里，與交通警察所測車速為九十三公里間，差異極大，應係執勤警員之測
    速器有問題或測速到別人行駛的車速所致，當日伊有依交通警察指示出示行車紀
    錄，仍遭開立罰單，惟依伊之前違規超速經驗，如果核對行車紀錄表無誤後即會
    承認確有超速等語。並提出其曾自動繳納違規超速罰單之郵政劃撥儲金存款收據
    二紙為佐。
四、經查，本件執勤警員係手持雷射測速槍站立於攔查地點對超速車輛測速，異議人
    於被攔查當時確實有拿出行車紀錄供警員查看乙節，業據證人即填製通知單之警
    員楊志君證述屬實。又本件被測速舉發違規車輛，係距離攔查地點約二百七十七
    公尺遠處，此由本件違規通知單所記載之「測距277M」可知。參以員警手持雷射
    測速槍時，係以一眼貼近雷射測速槍之目視鏡進行施測任務，則員警於瞄準被測
    速車輛時，衡情有可能因施測者之施測距離或施測者手的穩定度或其目視準確與
    否而影響舉發的正確性，又該雷射測速槍是否能保持恆定的精準度，亦將影響舉
    發的正確性。則本件被施測結果是否正確及攔查對象與被測速對象是否同一，已
    非無疑義。而觀諸異議人庭呈之九十一年六月十日行車紀錄圖表可知，其所駕駛
    車號ＢＨ－０二七號車輛於當日十三時十分許之行車速度為八十公里無誤，有該
    行車紀錄圖存卷可稽。再佐以異議人前確曾於九十一年二月二十七日九時五十分
    ，駕駛上開車輛，因於速限八十公里路段行速九十二公里，而違規超速而為警舉
    發開立公警局交字第Ｚ00000000號通知單，有該通知單一紙存卷可考；
    又同年四月十三日十一時十九分，於速限九十公里路段行速一百零二公里，再同
    因違規超速為警舉發開立公警局交字第ＺＦ0000000號通知單，亦有該通
    知單一紙在卷可憑。經本院詳加核對異議人所提出之前揭二日之行車紀錄圖表各
    一紙，各該圖表上之車速紀錄記載車速分別為九十餘公里及一百公里無訛，係與
    彼時執勤警員舉發之測速結果均大致相符，有該行車紀錄圖表二紙附卷可按，足
    認異議人車輛所安裝之行車紀錄器所紀錄之車速應堪採信。從而，異議人既已舉
    證證明自己於本件被舉發時間行車並無超速乙節，則所辯足堪認為真實。原處分
    未予詳查此部分事實，遽予裁罰，尚有未洽，本件異議為有理由，原處分關於異
    議人甲○○超速行駛部分應予撤銷，另諭知異議人此部分不罰。
五、又原處分機關係以異議人同時有「超速行駛」及「職業汽車駕駛人不依定期限參
    加駕駛執照審驗」之事實，而依首揭條例第二十六條及第三十三條第一項規定，
    合併裁決罰鍰新臺幣三千三百元，並依第六十三條第一項記違規點數一點，惟原
    處分既因關於異議人超速行駛部分予以撤銷，該部分不罰；而異議人為職業汽車
    駕駛人不依定期限參加駕駛執照審驗部分，並未不服聲明異議，自應依同條例第
    二十六條規定，改處罰鍰銀圓壹佰元。
六、據上論斷，應依道路交通案件處理辦法第二十條、道路交通管理處罰條例第二十
    六條，裁定如主文。
中    華      民      國      九十二      年      三      月    三十一  日
                                    臺灣板橋地方法院交通法庭
                                            法  官  林淑婷
右正本證明與原本無異
如不服本裁定應於送達後五日內向本院提出抗告狀
                                            書記官  廖貞音
中      華      民      國    九十二        年    三      月    三十一  日


司法院資訊處製作；財團法人民間司法改革基金會備份。
